# 求助陈版主公司改制固定资产评估增值问题

提问人：zhp9958 时间：2016-06-15 10:51:26
求助陈版主，有家公司原来是全民所有制企业，现在改制成有限公司。期间资产评估报告评估出来的固定资产有增值，请问下这部分增值的固定资产可需要账务调整，同时调整资本公积，谢谢！

回答人：chenyiwei
全民所有制企业改建为公司时，应对其各项资产和负债按评估值进行账务调整。请参考《计学撮要 2011 》第一章中的相关内容。